【裁判字號】    91,自,825
【裁判日期】    920106
【裁判案由】    詐欺
【裁判全文】
臺灣臺北地方法院刑事裁定                          九十一年度自字第八二五號
    自  訴  人  玉誠交通有限公司
    代  表  人  徐明郎  男  二.
    被      告  甲○○  男  四.
右列被告因詐欺案件，經自訴人提起自訴，本院裁定如左：
    主  文
自訴駁回。
    理  由
一、自訴意旨詳如附件所載。
二、按法院或受命法官於自訴案件第一次審判期日前訊問及調查結果，如認為案件有
    刑事訴訟法第二百五十二條至第二百五十四條之情形者，得以裁定駁回其自訴，
    同法第三百二十六條第三項定有明文。又刑法第三百三十九條詐欺罪，必須行為
    人自始基於不法所有之意圖，以詐術使人交付財物或以詐術取得財產上不法之利
    益或使第三人得之者，始能構成。
三、自訴人公司認被告甲○○涉有前揭犯行，無非係以靠行契約書、存證信函、本院
    台北簡易庭宣示判決筆錄及違規查詢報表各一份（均影本），為其主要論據。訊
    據被告甲○○固不否認於八十八年八月二十五日在台北市○○區○○街八一號一
    樓，與自訴人公司簽訂自備車輛參與經營契約，由該公司提供營業小客車車牌Ｇ
    八─三九九號二面及行車執照一本供其駕駛營業使用，被告則提供自有汽車一輛
    登記車主為自訴人公司，每月應繳新台幣（下同）一千二百元之行政管理費各情
    不諱，核與自訴人指訴情節相符，且有上開經營契約書影本一份在卷為憑，固堪
    徵信，惟被告堅決否認有何詐欺犯行，辯稱：伊原本駕駛計程車為生，但因車子
    老舊生意不佳，經友人介紹始於九十年間遠赴花蓮工作，雖然其父親有收到存證
    信函及民事判決書，但因平日在外開車營業，很少返家，其父並未轉告其知悉，
    且係因母親重病，需要醫療費用，並非有意積欠自訴人公司費用等語。經查：被
    告所辯上情，為自訴人公司代表人徐明郎於本院調查時所不爭執，復經被告提出
    其母殘障手冊影本為證，再參酌雙方達成之和解內容略以：被告願意給付九十一
    年間行政費用及春、冬二季燃料稅、第三責任險、八十九年十一月廿七日至九一
    年九月五日違規代繳之交通罰鍰等項目，有和解書影本一紙可稽，足見被告自八
    十八年間與自訴人公司簽訂靠行契約迄九十年底，均有按時繳納各項費用，僅自
    九十一年起有積欠各項費用情形，尚難認被告與自訴人公司簽訂靠行契約時即有
    施用詐術可言。至於八十九年八月間遭監理所註銷車牌之原因，據自訴人公司代
    表人徐明郎於本院調查時陳稱係因被告未定期驗車，與本件有無繳交行政管理費
    用無關等語（見本院九十二年一月三日訊問筆錄），且雙方已達成和解，被告已
    繳回車牌及行照，為自訴人公司代表人徐明郎陳明在卷，是被告上開所辯應非子
    虛，洵堪採信。故本件尚難僅以本件被告一時遲延給付，遽謂其有何不法所有意
    圖。此外，復查無其他積極證據足認被告有何詐欺犯行，被告罪嫌尚有不足，依
    照首開說明，本件自訴應予駁回。
據上論斷，應依刑事訴訟法第三百二十六條第三項、第二百五十二條第十款，裁定如
主文。
中      華      民      國      九十二      年      一      月    六    日
                                      臺灣臺北地方法院刑事第八庭
                                          法  官  胡宏文
右正本證明與原本無異。
如不服本裁定，應於送達後五日內，向本院提出抗告狀。
                                          書記官  劉穗筠
中      華      民      國      九十二      年      一      月    十    日


司法院資訊處製作；財團法人民間司法改革基金會備份。
